# 关于应收款项的坏账核销问题

提问人：雪落星空 时间：2019-04-22 15:59:53
2018 年 12 月 31 日，被审计单位甲公司账面有一笔应收账款-乙公司 100万，经核查，乙公司已经注销。经询问甲公司管理层，甲公司已经联系不到对方，只能提供企业内部关于此款项收不回来的说明，并签字盖章，将此应收款项进行核销处理。不能提供其他外部证据（诉讼律文件等）。审计人员已经试图联系该注销公司的相关人员，没有联系到。
鉴于以上情形：
① 审计是否可以认可甲公司的核销处理？如不认可，还应获取什么资料？
② 审计如果不认可，同时也获取不了其他资料，应该如何处理这一款项？

回答人：chenyiwei
管理层应根据以下文件中关于坏账损失核销证据的相关要求，收集整理相关的资料，经履行必要的决策程序后予以核销；如果无法取得下列文件中要求的核销证据，但有证据表明其可收回金额确实已经为零的，则可以全额计提减值准备，但暂不能核销：
财政部关于建立健全企业应收款项管理制度的通知（财企 [2002]513 号）；
关于印发中央企业资产减值准备财务核销工作规则的通知（国资发评价[2005]67 号）或地方国资委据此制定的核销规则；
企业资产损失所得税税前扣除管理办法（国家税务总局公告[2011]25 号）。